【裁判字號】    94,交易,226
【裁判日期】    950126
【裁判案由】    公共危險等
【裁判全文】
臺灣板橋地方法院刑事判決             94年度交易字第226號
公  訴  人  臺灣板橋地方法院檢察署檢察官
被      告  丙○○
上列被告因公共危險等案件，經檢察官提起公訴（九十四年度偵
字第八五九二號），被告於準備程序認罪，本院以簡式審判程序
判決如下：
    主  文
丙○○服用酒類不能安全駕駛動力交通工具而駕駛者，處罰金壹
萬元，如易服勞役，以佰元折算壹日。又因過失傷害人，處拘
役拾日，如易科罰金，以佰元折算壹日。
    事  實
一、丙○○明知其機車駕駛執照業遭註銷（起訴書誤載為汽車駕
    駛執照，應予更正），亦知飲酒後已不能安全駕駛時，即不
    得再駕駛動力交通工具，竟仍於民國九十三年十一月二十九
    日四時至六時許，在臺北縣板橋市○○○路○段某處與友人
    飲酒後，已達不能安全駕駛之狀態，卻仍執意無照駕駛車號
    ＬＬＢ－６１１號機車上路，並沿臺北縣板橋市○○路○段
    由北往南方向行駛，途經同路一段三０六號前時，應注意車
    前狀況，隨時採取必要之安全措施，而依當時客觀情形亦無
    不能注意之情形，竟因酒後騎車反應變慢、注意力減弱，而
    疏未注意前方有行人乙○○正由西向東違規穿越四川路，致
    其煞車閃避不及，機車手把勾到乙○○左手所提袋子，導致
    雙方均跌倒在地，乙○○受有左肱骨分節碎裂性骨折之傷害
    ，丙○○自己亦受有手部擦傷、胸肋挫傷、右髖挫傷等傷害
    （丙○○原亦曾對乙○○提出過失傷害告訴，惟嗣已於本院
    審理時撤回告訴）。嗣經警據報趕抵現場，並對丙○○施以
    呼氣酒精濃度測量後，測得其呼氣酒精濃度達每公升零點八
    七毫克，因而查悉上情。
二、案經乙○○訴由臺北縣政府警察局板橋分局報請臺灣板橋地
    方法院檢察署檢察官偵查起訴。
    理  由
一、上開犯罪事實，業據被告丙○○於本院審理時坦承不諱，核
    與告訴人乙○○所指訴之情節相符，並有臺灣省臺北縣區車
    輛行車事故鑑定委員會北鑑字第九四○三二五號鑑定意見書
    、道路交通事故調查報告表(一)(二)、道路交通事故現場草圖、
    臺北縣政府警察局交通警察隊板橋分隊處理道路交通事故案
    件紀錄表、道路交通事故現場圖、現場及採證照片十四張、
    刑法第一百八十五條之三案件測試觀察紀錄表、酒精測定紀
    錄表、被告丙○○駕駛資料查詢表、ＬＬＢ－６１１號機車
    車籍資料、板橋中興醫院診斷證明書、臺北縣政府警察局舉
    發違反道路交通管理事件通知單等附卷可稽，應足擔保被告
    前開自白之真實性。本案事證明確，被告犯行堪以認定。
二、核被告所為，係犯刑法第一百八十五條之三之服用酒類不能
    安全駕駛而駕駛動力交通工具罪，及同法第二百八十四條第
    一項前段之過失傷害罪。次按道路交通管理處罰條例第八十
    六條第一項規定：「汽車駕駛人，無駕駛執照駕車、酒醉駕
    車、……，因而致人受傷或死亡，依法應負刑事責任者，加
    重其刑至二分之一。」，依其文義觀察，係以無駕駛執照或
    酒醉之人駕駛汽車，因過失致人受傷或死亡，應負刑法第二
    百八十四條、第二百七十六條之過失傷害或過失致人於死罪
    責者，始有其適用甚明（最高法院九十二年度台非字第五十
    號判決參照），至於刑法第一百八十五條之三則不在得依前
    揭道路交通管理處罰條例第八十六條第一項之規定加重其刑
    之範圍。本案被告酒醉駕車且無照駕駛，並因而致告訴人受
    傷，揆諸前引法條及說明，即應就其所犯過失傷害罪部分加
    重其刑。另被告所犯前開二罪之罪名不同，行為互殊，顯係
    基於個別犯意所為，應予分論併罰。爰審酌被告之素行（有
    臺灣高等法院被告前案紀錄表附卷可稽），明知其機車駕駛
    執照已遭註銷，且已飲酒致無法安全駕駛，卻仍執意騎車，
    並因而傷及告訴人，嚴重交通安全及秩序，智識紀錄（高中
    畢業），及犯後坦承犯行，已於本院準備期日與告訴人達成
    和解，並先賠償新臺幣二萬元（尚餘四萬元未給付）之態度
    等一切情狀，分別量處如主文所示之刑，並各諭知如易科罰
    金及易服勞役之折算標準。
三、末按除被告所犯為死刑、無期徒刑、最輕本刑為三年以上有
    期徒刑之罪或高等法院管轄第一審案件者外，於前條第一項
    程序進行中，被告先就被訴事實為有罪之陳述時，審判長得
    告知被告簡式審判程序之旨，並聽取當事人、代理人、辯護
    人及輔佐人之意見後，裁定進行簡式審判程序，刑事訴訟法
    第二百七十三條之一第一項定有明文。查本件被告所犯服用
    酒類不能安全駕駛而駕駛動力交通工具罪之法定本刑為「一
    年以下有期徒刑、拘役或三萬元以下罰金」，過失傷害罪之
    法定本刑為「六月以下有期徒刑、拘役或五百元以下罰金」
    ，均非最輕本刑三年以上有期徒刑之罪，且被告於九十五年
    一月十六日準備程序進行中，復就被訴事實為有罪之陳述，
    經告知被告簡式審判程序之旨，被告及公訴人對於本件改依
    簡式審判程序審理亦均表示無意見，是本院合議庭即依前揭
    刑事訴訟法規定，裁定本件進行簡式審判程序，附此說明。
據上論結，應依刑事訴訟法第二百九十九條第一項前段、第二百
七十三條之一第一項，刑法第一百八十五條之三、第二百八十四
條第一項前段、第四十一條第一項前段、第四十二條第二項，道
路交通管理處罰條例第八十六條第一項，罰金罰鍰提高標準條例
第一條前段、第二條，判決如主文。
本案經檢察官甲○○到庭執行職務。
中    華    民    國    95    年    1     月    26    日
                  刑事第八庭?法  官?楊  明  佳
上列正本證明與原本無異。
如不服本判決，應於判決送達後十日內向本院提出上訴狀（應附
繕本），上訴於臺灣高等法院。
                              書記官  黃  炎  煌
中    華    民    國    95    年    1     月    26    日
附錄法條：
刑法第一百八十五條之三
服用毒品、麻醉藥品、酒類或其他相類之物，不能安全駕駛動力
交通工具而駕駛者，處一年以下有期徒刑、拘役或三萬元以下罰
金。
刑法第二百八十四條
因過失傷害人者，處六月以下有期徒刑、拘役或五百元以下罰金
，致重傷者，處一年以下有期徒刑、拘役或五百元以下罰金。
從事業務之人，因業務上之過失傷害人者，處一年以下有期徒刑
、拘役或一千元以下罰金，致重傷者，處三年以下有期徒刑、拘
役或二千元以下罰金。


司法院資訊處製作；財團法人民間司法改革基金會備份。
